【裁判字號】    99,易,2264
【裁判日期】    991130
【裁判案由】    竊盜
【裁判全文】
臺灣高雄地方法院刑事判決              99年度易字第2264號
公  訴  人  臺灣高雄地方法院檢察署檢察官
被      告  蔡金福
上列被告因竊盜案件，經檢察官提起公訴（99年度偵字第32723
號），嗣被告於本院準備程序進行中，就被訴事實為有罪之陳述
，經告知簡式審判程序之旨，並聽取當事人之意見後，本院合議
庭裁定進行簡式審判程序，判決如下：本院判決如下：
    主  文
蔡金福犯攜帶兇器竊盜罪，累犯，處有期徒刑拾月，扣案之機車
鑰匙、扳手及螺絲起子各壹支，均沒收。
    事  實
一、蔡金福前因竊盜案件，經本院以97年度易字第157 號判決處
    有期徒刑9 月確定，甫於民國98年5 月17日縮刑期滿執行完
    畢。詎猶不知悔改，於99年10月11日凌晨2 時許，在高雄市
    三民區○○○路402 巷10弄3 之1 號前，見黃遠所有車號
    LU5-376 號重型機車( 光陽廠牌124CC 、銀色、年份2002年
    、引擎號碼SD25HD-104165 、價值約新臺幣15,000元) 無人
    看管，竟意圖為自己不法之所有，攜帶客觀上足以供兇器使
    用之板手、螺絲起子各1 支，並以該扳手為工具，撬開該重
    型機車之鑰匙孔後，再以其自備之鑰匙1 支發動前開車輛，
    而竊取黃遠所有上開重型機車1 台得手。嗣於99年10月13
    日凌晨3 時30分許，騎乘上開機車行至高雄市高雄市前鎮區
    ○○○路時，因行跡可疑為警攔檢，蔡金福為躲避攔檢，遂
    逃逸至高雄市○○○路北上機車道而不慎撞上路旁安全島，
    致該機車起火燒毀，適為當場路過之警員查獲，並扣得蔡金
    福所有供犯罪所用之機車鑰匙、扳手及螺絲起子各1 支等物
    。
二、案經高雄縣政府警察前鎮分局報告臺灣高雄地方法院檢察署
    檢察官偵查起訴。
    理  由
壹、程序部分：
    本件被告蔡金福所犯為死刑、無期徒刑或最輕本刑為3 年以
    上有期徒刑以外之罪，其於準備程序就被訴事實為有罪之陳
    述，經本院告知簡式審判程序之旨，並聽取其與公訴人意見
    後，認無不得或不宜改依簡式審判程序進行之處，爰依刑事
    訴訟法第273 條之1 第1 項，裁定本件改行簡式審判程序，
    合先敘明。又本件卷內之人證、物證、書證等各項證據，依
    同法第273 條之2 規定，不受第159 條第1 項、第161 條之
    2 、第161 條之3 、第163 條之1 及第164 條至第170 條規
    定之限制，依法均有證據能力，合先敘明。
貳、實體部分：
一、上開犯罪事實，業據被告迭於警詢、偵查、本院羈押庭、移
    審庭、準備程序及審理程序時均坦承不諱（見警卷第2 頁至
    第3 頁、第5 頁；偵卷第21頁；本院99年度聲羈字第916 號
    卷第5 頁至第6 頁；本院易字卷99年11月5 日訊問筆錄第2
    頁至第3 頁、準備程序筆錄第2 頁至第3 頁、簡式審判筆錄
    第3 頁），經核與證人即被害人黃遠於警詢時之證述情節
    相符（見警卷第7 頁），此外，復有高雄市政府警察局前鎮
    分局扣押筆錄、扣押物品目錄表、高雄市政府警察局車輛協
    尋電腦輸入單、被害人出具之贓物認領保管單各1 紙、查獲
    照片7 張在卷可稽（見警卷第9 頁至第14頁、第23頁至第25
    頁、第31頁），足認被告出於任意性之之自白與事實相符。
    本案事證明確，被告犯行堪以認定，應予依法論科。
二、按刑法第321 條第1 項第3 款之攜帶兇器竊盜罪，係以行為
    人攜帶兇器竊盜為其加重條件，此所謂兇器，其種類並無限
    制，凡客觀上足對人之生命、身體、安全構成威脅，具有危
    險性之兇器均屬之，且祇須行竊時攜帶此種具有危險性之兇
    器為已足，並不以攜帶之初有行兇之意圖為必要，最高法院
    著有79年台上字第5253號判例可資參照。本件被告作案時所
    攜帶之扳手、螺絲起子各1 支，質地堅硬，如持以揮打，客
    觀上對人之生命、身體、安全足以構成威脅而具有危險性，
    自屬兇器無訛。是核被告所為，係犯刑法第321 條第1 項第
    3 款之攜帶兇器竊盜罪。被告有如前述曾受有期徒刑之宣告
    及執行完畢乙節，有臺灣高等法院被告前案紀錄表1 份在卷
    可稽，其受有期徒刑執行完畢後，5 年內故意再犯本件有期
    徒刑以上之罪，為累犯，應依刑法第47條第1 項規定加重其
    刑。爰審酌被告已有多次竊盜前科，素行不佳，有臺灣高等
    法院被告前案紀錄表1 份在卷可參，遽仍不思以正途賺取財
    物，恣意竊取他人物品，破壞他人對財物之支配權利，所為
    實有可議，復考量其竊得之物品業已燒毀，被害人因此所受
    之損失非輕，並審酌被告犯後始終坦承犯行，態度尚稱良好
    、目前之工作為水泥師傅、學歷為國中肄業( 見本院簡式審
    判筆錄第5 頁至第6 頁) 等一切情狀，量處如主文所示之刑
    ，以示懲儆。
三、檢察官具體求處有期徒刑11月之刑度，本院斟酌上情，認宣
    告如主文所示之刑，已足昭炯戒，附此說明。至檢察官請求
    本院另對被告諭知強制工作之保安處分，惟按竊盜犯贓物犯
    保安處分條例係刑法第90條第1 項之特別規定，應優先適用
    竊盜犯贓物犯保安處分條例之規定，而依該條例第2 條第4
    項明文規定：「應執行之刑未達1 年以上者，不適用本條例
    。」，本院審酌被告犯罪情節，認處以上開刑度為適當，已
    如前述，因本件應執行刑未達1 年，自不合於前揭條文之規
    定要件，且被告目前有固定之住所，亦有謀生之職業，尚無
    何積極證據足以認定其有遊盪或懶惰成習而犯罪之習慣，即
    無宣告強制工作之必要，併此敘明。另扣案之機車鑰匙、扳
    手、螺絲起子各1 支，均為被告所有用以竊取本案物品所用
    之物，業據被告自承在卷( 見本院準備程序筆錄第2 頁至第
    3 頁) ，應依刑法第38條第1 項第2 款、第3 項規定宣告沒
    收。
據上論斷，應依刑事訴訟法第273 條之1 第1 項、第273 條之2
、第299 條第1 項前段，刑法第321 條第1 項第3 款、第47條第
1 項、第38條第1 項第2 款、第3 項，判決如主文。
本案經檢察官劉慕珊到庭執行職務。
中    華    民    國    99    年    11    月    30    日
                   刑事第十四庭    法  官  謝琬萍
以上正本證明與原本無異。
如不服本判決應於收受送達後10日內向本院提出上訴書狀，並應
敘述具體理由；如未敘述上訴理由者，應於上訴期間屆滿後20日
內向本院補提理由書（均須按他造當事人之人數附繕本）「切勿
逕送上級法院」。
中    華    民    國    99    年    11    月    30    日
                                   書記官  董明惠
附錄本判決論罪科刑之法條：
中華民國刑法第321 條（加重竊盜罪）
犯竊盜罪而有左列情形之一者，處6 月以上、5 年以下有期徒刑
：
一  於夜間侵入住宅或有人居住之建築物、船艦或隱匿其內而犯
    之者。
二  毀越門扇、牆垣或其他安全設備而犯之者。
三  攜帶兇器而犯之者。
四  結夥三人以上而犯之者。
五  乘火災、水災或其他災害之際而犯之者。
六  在車站或埠頭而犯之者。
前項之未遂犯罰之。

司法院資訊處製作；財團法人民間司法改革基金會備份。
